ACORDAO-COMPLETO-2342490

ACÓRDÃO DE RELAÇÃO

ACÓRDÃO DE RELAÇÃO 13/2019 ATA 1/2019 - PLENÁRIO

Acórdão 13/2019-TCU-Plenário
Considerando a manifestação da unidade técnica lavrada nos seguintes termos:
“Cuidam os autos de representação a respeito de possíveis irregularidades ocorridas na Secretaria Municipal de Saúde de Cuiabá, relacionadas a ausência de quitação de notas fiscais no valor de R$ 459.745,85 referentes ao fornecimento de medicamentos e produtos médicos hospitalares (peças 1 e 7-59) . 
	Registra-se que a empresa Comercial Cirúrgica Rioclarense Ltda (CNPJ 67.729.178/0001-49) possui legitimidade para representar ao Tribunal, consoante disposto no inciso VII do art. 237 do RI/TCU c/c art. 113, § 1º, da Lei 8666/93.
	No entanto, a representação não preenche os requisitos de admissibilidade constantes no art. 235 do Regimento Interno do TCU e no art. 103, § 1º, da Resolução – TCU 259/2014, haja vista que não se verifica de forma clara a existência do interesse público e, consequentemente, a matéria tutelada nos autos não é de competência do Tribunal.  
	Destaca-se o entendimento pacífico de que não se insere entre as competências constitucionais do TCU a solução de controvérsias instaladas no âmbito de contratos firmados entre seus jurisdicionados e terceiros ou a prolação de provimentos jurisdicionais, reclamados por particulares, para a salvaguarda de seus direitos e interesses subjetivos, salvo, se, de forma reflexa, afetarem o patrimônio público ou causarem prejuízo ao erário. (Acórdão 1487/2015-TCU-Primeira Câmara) .
 	A questão suscitada a julgamento desta Corte de Contas nestes autos refoge às competências projetadas pela Constituição e pela Lei Orgânica do TCU, uma vez que, não se referindo a representação a indício de irregularidade sujeita a matéria de competência deste Tribunal, existe obstáculo intransponível ao seu conhecimento nesta Casa.
	Com relação à matéria, o Tribunal de Contas da União, desde há muito, tem entendido não ser sua função, no exercício do controle externo, decidir sobre controvérsias instaladas no âmbito de contratos firmados entre os seus jurisdicionados e terceiros. Vale dizer, não cabe a este Tribunal julgar os litígios entre contratante e contratado por não haver, in casu, o interesse público envolvido, ainda que uma das partes seja integrante da Administração Pública Federal. A solução de tais conflitos deve ser buscada nas instâncias próprias.
	Nesse sentido são os Acórdão 1621/2011-TCU-Primeira Câmara, 2.471/2011-TCU-2 ª Câmara, 111/2010-TCU-Plenário, 1.462/2010-TCU-Plenário, 1.631/2010-TCU-Plenário, 66/2009-TCU-Plenário, 1.180/2008-TCU-Plenário, 1.922/2009-TCU-Plenário, 3.851/2007-TCU-1 ª Câmara, 1.979/2007-TCU-2ª Câmara, 2.374/2007-TCU-Plenário, 1.733/2007-TCU-Plenário, entre outros.
	Assim, não deve ser conhecida a presente representação, uma vez que não foram satisfeitos os requisitos de admissibilidade previstos no art. 235 do RI/TCU e art. 103, §1º, da Resolução - TCU 259/2014, cabendo informar ao interessado que o Tribunal de Contas da União não é o foro adequado para a discussão de questões envolvendo o direito subjetivo de empresas privadas perante o poder público federal.
	Ante o exposto, submetem-se os autos à consideração superior, propondo:
	não conhecer a presente documentação como representação por não atender os requisitos de admissibilidade previstos, no art. 235 do Regimento Interno do TCU e no art. 103, § 1º, da Resolução – TCU 259/2014;
	 determinar liminarmente o arquivamento deste processo, com fundamento no parágrafo único do art. 235 do Regimento Interno do TCU e no art. 105 da Resolução – TCU 259/2014;
	dar ciência ao representante.”
Acolho a proposta da unidade nos termos do seguinte acórdão:
ACORDAM, os Ministros do Tribunal de Contas da União, com fundamento nos arts. 235 e 237, VI, do RI/TCU, em:
a) não conhecer a presente documentação como Representação por não atender aos requisitos de admissibilidade previstos, no art. 235 do Regimento Interno do TCU e no art. 103, § 1º, da Resolução – TCU 259/2014; 
b) arquivar o presente processo, com fundamento no parágrafo único do art. 235 do Regimento Interno do TCU e no art. 105 da Resolução – TCU 259/2014; 
c) dar ciência deste Acórdão ao representante.
1. Processo TC-Processo 043.244/2018-1 (REPRESENTAÇÃO) 
1.1. Representante: Comercial Cirúrgica Rioclarense Ltda (CNPJ 67.729.178/0001-49) 
1.2. Órgão/Entidade: Secretaria Municipal de Saúde de Cuiabá
1.3. Relator: Ministro Raimundo Carreiro
1.4. Representante do Ministério Público: não atuou
1.5. Unidade Técnica: Secretaria do TCU no Estado do Mato Grosso (Sec-MT) .
1.6. Representação legal: Benedito Ferreira de Campos Filho (OAB-SP 167.058) peça- 2.

Secretaria Municipal de Saúde de Cuiabá

RAIMUNDO CARREIRO

Não atuou

REPRESENTAÇÃO (REPR)

Secretaria do TCU no Estado do Mato Grosso (Sec-MT).